【裁判字號】    97,抗,1005
【裁判日期】    970922
【裁判案由】    聲請撤銷緩刑
【裁判全文】
臺灣高等法院刑事裁定                  97年度抗字第1005號
    抗  告  人
    即  受刑人  甲○○
上列抗告人即受刑人因聲請撤銷緩刑案件，不服臺灣板橋地方法
院97年度撤緩字第170號，民國97年8月4日裁定（刑事案號： 臺
灣板橋地方法院97年度交簡字第517號；偵查案號： 臺灣板橋地
方法院檢察署97年度速偵字第209號），提起抗告， 本院裁定如
下：
    主  文
抗告駁回。
    理  由
一、聲請意旨略以：查受刑人甲○○因犯非駕駛業務過失致死案
    件，經臺灣士林地方法院以95年度交簡字第96號判決判處應
    執行有期徒刑1年2月（ 過失致死犯行部分判處有期徒刑1年
    月，酒醉駕車犯行部分判處有期徒刑4月），緩刑3年；嗣經
    同法院於民國95年9月26日以95年度 交簡上字第45號判決駁
    回上訴確定。詎受刑人竟於上開緩刑期內即97年1月15日 ，
    因酒後呼氣酒精濃度高達每公升0.80毫克，已屬不能安全駕
    駛，卻仍騎乘機車， 遂經原審法院於97年2月14日以97年度
    交簡字第517號判處得易科罰金之有期徒刑3月， 並於97年3
    月10日確定。受刑人因有上揭之犯罪事由，足認其不知悔悟
    自新，原宣告之緩刑難收預期之效果，而有執行刑罰之必要
    ， 合於刑法第75條之1第1項第2款所定撤銷緩刑宣告之原因
    ，爰依刑事訴訟法第476條規定聲請撤銷緩刑之宣告等語。
二、原裁定以：
（一）按受緩刑之宣告，於緩刑期內因故意犯他罪，而在緩刑期
      內受得易科罰金之有期徒刑、拘役或罰金之宣告確定，足
      認原宣告之緩刑難收其預期效果，而有執行刑罰之必要者
      ，得撤銷其宣告，刑法第75條之1第1項第2款定有明文。
（二）經查：聲請意旨所指上揭情事，有上開各該判決書及本院
      被告前案紀錄表在卷足憑。是本件受刑人於緩刑宣告確定
      後，不知戒慎其行，緩刑期內又故意犯他罪，再受得易科
      罰金之徒刑宣告確定，足認其不知悔悟自新，原宣告之緩
      刑顯難收其預期效果，而有執行刑罰之必要，核與刑法第
      75條之1第1項第2款之規定相符。從而， 檢察官聲請撤銷
      受刑人上開緩刑之宣告，核無不合，應予准許，經核並無
      違誤。
三、抗告意旨略以：本件係因案發當晚，抗告人之同事告知物品
    遺落於抗告人車上，抗告人一時不查，即騎乘機車外出，絕
    非故意再為犯罪。受刑人確有改過之意，且為家中經濟依靠
    ，如入監執行，將影響全家生計，爰請撤銷原裁定，給予受
    刑人自新之機會等語。
四、惟查：受刑人於所犯非駕駛業務過失致死案件諭知緩刑期間
    內，復為刑法第185條之3不能安全駕駛動力交通工具犯行而
    經法院判決有罪確定，已如前述，已見本件緩刑之諭知顯難
    收其預期效果，而有執行刑罰之必要。原審法院准予檢察官
    之聲請，依刑法第75條之1第1項第2款規定， 撤銷受刑人所
    受之緩刑宣告，非屬無據。抗告意旨所陳非故意犯罪、如入
    監執行將影響全家生計等語，均未具體指明原審所為撤銷緩
    刑裁定有何違法或不當，足見本件抗告，為無理由，應予駁
    回。
據上論結，應依刑事訴訟法第412條，裁定如主文。
中    華    民    國    97    年    9     月    22    日
                  刑事第４庭    審判長法  官  陳筱珮
                                      法  官  鄭水銓
                                      法  官  周煙平
以上正本證明與原本無異。
不得再抗告。
                                      書記官  蕭麗珍
中    華    民    國    97    年    9     月    23    日


司法院資訊處製作；財團法人民間司法改革基金會備份。
